臺灣苗栗地方法院刑事判決
110年度交易字第259號
公  訴  人  臺灣苗栗地方檢察署檢察官
被      告  鄭立緯



上列被告因過失傷害案件，經檢察官提起公訴（110年度調偵字
第266號），被告於準備程序中，就被訴事實為有罪之陳述，經
本院告知其簡式審判程序之旨，並聽取當事人之意見後，改依簡
式審判程序審理，判決如下：
    主  文
鄭立緯犯過失傷害罪，處拘役伍拾日，如易科罰金，以新臺幣壹
仟元折算壹日。
    事  實
一、鄭立緯於民國109年11月25日23時5分許，啟動其所駕駛違規
    停放在苗栗縣○○市○○路00號旁之車牌號碼000-0000號自用小
    客車，欲駛入同路段外側車道時，本應注意行車起駛前應注
    意前後左右有無障礙或車輛行人，並應讓行進中之車輛行人
    優先通行，而依當時天候晴、夜間有照明、柏油路面乾燥、
    無缺陷及障礙物，視距良好，並無不能注意之情事，竟疏未
    注意而貿然駛入外側車道，適有劉品鋆騎乘車牌號碼000-00
    00號普通重型機車沿同市自強路由南往北行駛至鄭立緯自用
    小客車後方，因未能即時反應減速而閃煞不及，兩車因而發
    生碰撞，劉品鋆因此受有右側上臂三度燒燙傷及四肢多處擦
    挫傷併瘀腫等傷害。
二、案經劉品鋆訴由苗栗縣警察局頭份分局報告臺灣苗栗地方檢
     察署檢察官偵查起訴。
    理  由
一、本案被告鄭立緯所犯係死刑、無期徒刑或最輕本刑為3年以
    上有期徒刑以外之罪，亦非高等法院管轄之第一審案件，其
    於準備程序進行中，就被訴事實為有罪之陳述，經本院告知
    簡式審判程序進行審理，是依刑事訴訟法第273條之2規定，
    本案之證據調查，不受同法第159條第1項、第161條之2、第
    161條之3、第163條之1及第164條至第170條規定之限制，合
    先敘明。
二、認定犯罪事實所憑之證據及理由：
  ㈠上開事實，業據被告於本院審理中坦承不諱（見本院卷第48
    、51頁），核與證人即告訴人劉品鋆於警詢中證述之情節相
    符（見110年度偵字第2480號卷【下稱偵卷】第25、27頁）
    ，並有苗栗縣警察局頭份分局警備隊道路交通事故談話紀錄
    表、車輛詳細資料報表各2份，為恭紀念醫院乙種診斷證明
    書、道路交通事故現場圖、道路交通事故調查報告表㈠、㈡、
    證號查詢汽車駕駛人資料、證號查詢機車駕駛人資料、臺灣
    苗栗地方檢察署勘驗報告暨監視器畫面節錄照片各1份、現
    場採證照片14張、告訴人傷勢照片20張等件附卷可稽（見偵
    卷第23、24、29至37、45至51、57至69頁，110年度調偵字
    第266號卷第13至17頁，本院卷第29至37頁）。堪認被告上
    開之自白與事實相符。
  ㈡按駕駛人起駛前應顯示方向燈，注意前後左右有無障礙或車
    輛行人，並應讓行進中之車輛行人優先通行，道路交通安全
    規則第89條第1項第7款定有明文。查被告為已考領自用小客
    車駕駛執照之駕駛人，有前開證號查詢汽車駕駛人資料、道
    路交通事故調查報告表㈡在卷可憑，是其對上開交通相關規
    則，自難諉稱不知，對駕駛汽車應遵守上開規定，並負有前
    開注意義務。而依卷附道路交通事故調查報告表㈠之記載及
    現場照片觀之，當時天候晴、夜間有照明、柏油路面乾燥、
    無缺陷及障礙物，視距良好，並無不能注意之情事等情，其
    竟疏未注意上開規定，未讓車道上行進中之車輛先行，致與
    告訴人劉品鋆發生碰撞，足認被告對本件車禍之發生顯有過
    失甚明。且其過失行為與告訴人所受傷害結果間，具有相當
    因果關係。本案事證明確，被告過失致重傷犯行，堪予認定
    ，應依法論科。
三、論罪科刑部分：
  ㈠核被告所為，係犯刑法第284條前段之過失傷害罪。
  ㈡被告於犯罪後，於員警前往現場處理時，向警坦承肇事並當
    場承認為肇事人，此有苗栗縣警察局頭份分局頭份派出所道
    路交通事故肇事人自首情形紀錄表1 紙在卷可佐（見偵卷第
    53頁），故被告係在有偵查權之員警發覺前開犯行之犯罪人
    前，自行向員警承認肇事，自首而接受審判，爰依刑法第62
    條前段之規定，減輕其刑。
  ㈢爰審酌被告前無犯罪科刑紀錄，此有臺灣高等法院被告前案
    紀錄表1份在卷可參，其因上開過失行為致告訴人受有前揭
    傷害，所為實不足取，併考量被告犯後坦承犯行、但因賠償
    金額差距以致無法與告訴人達成和解之犯後態度，並衡酌被
    告為本案事故之肇事主因，兼衡其於本院審理中自陳職業為
    Uber司機、月收入新臺幣3萬元、智識程度高職畢業、需照
    顧剛開刀之母親，暫時僅能打零工等一切情狀，量處如主文
    所示之刑，並諭知易科罰金之折算標準。
據上論斷，應依刑事訴訟法第273 條之1第1項、第299條第1項前
段，刑法第284條前段、第62條前段、第41條第1項前段，刑法施
行法第1條之1第1項，判決如主文。
本案經檢察官馮美珊提起公訴，檢察官楊岳都到庭執行職務。
中　　華　　民　　國　　110 　年　　11　　月　　25　　日
                  刑事第四庭  法  官  郭世顏
以上正本證明與原本無異。　　　　　　　　　　　　　　　　如不服本判決應於收受判決後20日內向本院提出上訴書狀，並應敘述具體理由。其未敘述上訴理由者，應於上訴期間屆滿後20日內向本院補提理由書(均須按他造當事人之人數附繕本)「切勿逕送上級法院」。告訴人或被害人如對本判決不服者，應具備理由請求檢察官上訴，其上訴期間之計算係以檢察官收受判決正本之日期為準。　　　　　　　　　　　　　　　　　　　　　　　　　　　　　　　　　　　　    書記官  呂  彧　
中　　華　　民　　國　　110 　年　　11　　月　　25　　日

附記論罪之法條全文：
刑法第284條
因過失傷害人者，處 1 年以下有期徒刑、拘役或 10 萬元以下
罰金；致重傷者，處 3 年以下有期徒刑、拘役或 30 萬元以下
罰金。